【裁判字號】    98,交聲,32
【裁判日期】    980617
【裁判案由】    違反道路交通管理處罰條例聲明異議
【裁判全文】
臺灣澎湖地方法院交通事件裁定          98年度交聲字第32號
原處分機關  交通部公路總局高雄區監理所澎湖監理站
異  議  人  甲○○
即受處分人
上列異議人即受處分人因違反道路交通管理處罰條例案件，對於
交通部公路總局高雄區監理所澎湖監理站中華民國98年5月7日所
為處分（原處分案號：澎監違裁字第裁84－CV0000000號）聲明
異議，本院裁定如下：
    主  文
異議駁回。
    理  由
一、原處分機關所據舉發事實略以：異議人即受處分人甲○○於
    民國98年1月6日13時32分許，駕駛車號1122-UT號自用一般
    小貨車，行經設有燈光號誌管制之新莊市○○路502巷交岔
    路口時闖紅燈，依道路交通管理處罰條例第53條第1項、第6
    3條規定，裁處罰鍰新台幣（下同）3,600元，並記違規點數
    3點。
二、受處分人甲○○聲明異議意旨則以：伊於98年1月6日（異議
    狀誤載為97年）遭舉發交通違規，至罰款到期日前不知有此
    違規舉發單，因違規單寄件地址為戶籍地址，本人工作所需
    住在外地，而未收到舉發單，以致到期無法繳納款項，請求
    撤銷原處分。
三、按汽車駕駛人，行經有燈光號誌管制之交岔路口闖紅燈者，
    處新臺幣1800元以上5400元以下罰鍰，並記違規點數3點，
    道路交通管理處罰條例第53條第1項、第63條第1項第3款分
    別定有明文。又參照違反道路交通管理事件統一裁罰標準表
    ，汽車駕駛人（小型車）行經有燈光號誌管制之交岔路口闖
    紅燈者，於逾越應到案期限30日內者，處罰鍰新臺幣3600元
    。次按行政機關如不能依行政程序法第72條及73條之規定，
    將文書送達於當事人本人或將文書付與有辨別事理能力之同
    居人、受僱人或應送達處所之接收郵件人員者，得將文書寄
    存送達地之地方自治或警察機關，並作送達通知書2份，1份
    黏貼於應受送達人住居所、事務所、營業所或其就業處所門
    首，另一份交由鄰居轉交或置於該送達處所信箱或其他適當
    位置，以為送達。如由郵政機關為送達者，得將文書寄存於
    送達地之郵政機關，行政程序法第74條第1項及第2項規定甚
    明，且依前開規定所為之寄存送達，無論應受送達人實際上
    於何時受領文書，均以寄存之日，視為收受送達之日，而發
    生送達之效力。
四、經查，受處分人甲○○所有之車牌號碼1122-UT號自用一般
    小貨車，於民國98年1月6日13時32分許，在新莊市○○路
    502巷處，行經有燈光號誌管制之交岔路口闖紅燈，為警掣
    單舉發，命受處分人於98年3月6日前自行到案，有交通部公
    路總局澎湖監理所之違反道路交通管理事件裁決書1紙及採
    證照片2幀為證，並為受處分人所不爭執，本件違規事實足
    堪認定。又受處分人異議狀陳稱未實際住居於戶籍地，無法
    收受送達云云，惟按汽車顏色、式樣、輪胎隻數或尺寸、燃
    料種類、座位、噸位、引擎、車架、車身、使用性質或汽車
    所有人名稱、地址等如有變更，均應向公路監理機關辦理登
    記，為道路交通安全規則第23條第1項所明定，本件舉發機
    關臺北縣政府警察局新莊分局掣單舉發後，即交郵政機關向
    受處分人戶籍地址澎湖縣望安鄉東吉村7鄰東吉49號為送達
    ，嗣因無人收受，澎湖縣警察局望安分局乃寄存於雙吉派出
    所招領，有臺北縣警察局送達證書在卷可據，其送達程序並
    無不當，受處分人遷居他處卻未依規定向公路監理機關辦理
    變更登記，致因可歸責於己身之事由未能及時到案，而為交
    通部公路總局澎湖監理站於98年5月7日裁處罰鍰3600元，原
    處分機關所為裁罰，於法自屬有據，所處金額亦無不當，原
    處分並無不合，受處分人之異議並無理由。
五、本件異議人聲明異議，請求撤銷原處分為無理由，應予駁回
    ，爰依道路交通案件處理辦法第19條，裁定如主文。
中    華    民    國    98    年    6     月    17    日
                        交通法庭法  官  管安露
以上正本證明與原本無異。
如不服本裁定應於送達後5日內向本院提出抗告狀。（須附繕本
）
中    華    民    國    98    年    6    月    17    日
                                書記官  林德盛


司法院資訊處製作；財團法人民間司法改革基金會備份。
